# 不再合理预期现金流，如何计提减值？

提问人：老熊维尼 时间：2019-11-26 06:30:11
CAS22 号金融工具确认和计量第四十三条企业不再合理预期金融资产合同现金流量能够全部或部分收回的，应当直接减记该金融资产的账面余额。这种减记构成相关金融资产的终止确认。
请问这句话什么意思？
是指不再合理预期时要全部计提减值吗？

回答人：chenyiwei
这是指对不再预期能够收回（即已经满足坏账核销条件）的金融资产的核销处理（终止确认，如果原有对应的减值准备的，也一并转销），不是对其继续计提减值准备。